【裁判字號】    88,易,4417
【裁判日期】    890825
【裁判案由】    贓物等
【裁判全文】
臺灣高雄地方法院刑事判決                        八十八年度易字第四四一七號
    公  訴  人  臺灣高雄地方法院檢察署檢察官
    被      告  甲○○
右列被告因贓物等案件，經檢察官提起公訴（八十八年度偵字第六一０七號），本院
判決如左：
    主  文
甲○○故買贓物，累犯，處有期徒刑伍月。
    事    實
一、甲○○曾於民國八十四年間因竊盜案件經法院判處有期徒刑七月，緩刑三年。復
    於八十五年間又因犯竊盜案件遭法院撤銷緩刑宣告，並於八十六年四月十日執行
    完畢。詎仍不知悔改，明知乙○○（已審結）係從事牙保由黃建能（另案審結）
    將來路不明之贓車，拆卸車身改裝於他部機車之車牌及引擎模蓋上而改裝機車之
    工作，而於八十八年一月初某日，以新台幣（下同）五千元之價格，交付車牌號
    碼ＹＹＵ─一六０號及引擎模蓋（引擎號碼ＥＴ三六七七六二號）予乙○○，復
    由乙○○請黃建能以「借屍還魂」之方式改裝成新車。嗣於八十八年二月二十五
    日晚上九時五十分許，甲○○騎乘上開車牌號碼ＹＹＵ─一六０號改裝機車行經
    高雄市○○區○○路與民權路口，為警查獲，始知上情。
二、案經高雄市政府警察局新興分局移送台灣高雄地方法院檢察署檢察官偵查起訴。
    理  由
一、訊據被告甲○○對於明知乙○○替其更換之機車零件係屬贓物等情坦承不諱，惟
    辯稱僅有更換引擎並無更換車殼等語，經查：被告對於上揭事實於偵訊時坦承不
    諱，核與同案被告乙○○坦承居間仲介甲○○向黃建能購買經來路不明贓車所改
    裝之機車情節相符，而甲○○原所有之車牌號碼ＹＹＵ─一六０號機車，原為白
    色之輕型機車，且被告被查獲時所騎乘之ＹＹＵ─一六０號機車，已改裝為藍色
    ，此分別有搜索扣押證明筆錄、車輛竊盜、車牌失竊資料個別查詢報表－查詢車
    、輛認可資料表一紙在卷可資佐證，是以，被告辯稱僅更換引擎未更換車殼，應
    屬子虛，並不足採信。復被告僅以五千元之代價即將車殼及引擎更新，顯遠低於
    一般市價，且被告於偵訊中亦供述知道所用來更換之車身是贓物等語（見偵查卷
    第七十三頁反面）及於本院審理時復供述大概知道車子係乙○○偷來的等語（見
    本院八十九年十一月八日審判筆錄），是以，被告應明知所購得之機車係屬贓物
    之車殼及引擎無訛。本件事證明確，被告故買贓物之犯行堪以認定。。
二、核被告所為，係犯刑法第三百四十九條第二項之故買贓物罪。末查被告曾於民國
    八十四年間因竊盜案件經法院判處有期徒刑七月，緩刑三年。復於八十五年間遭
    法院撤銷緩刑宣告，並於八十六年四月十日執行完畢，此有本院被告全國前案紀
    錄表及台灣高雄地方法院檢察署刑案資料查註紀錄表在卷足參，其於五年以內再
    犯有期徒刑以上之本罪，為累犯，依刑法第四十七條之規定，加重其刑。爰審酌
    被告等犯罪之動機、目的、手段、犯罪所生之損害、及犯罪後態度等一切情狀，
    量處如主文所示之刑，以資懲儆。
三、被告於本院調查程序時供述其於警訊之自白係遭警方毆打所供述，而被告於警訊
    時之訊問並未錄音，此從台灣高雄地方法院檢察署偵查錄音帶存放袋並未有被告
    之警訊錄音帶可得而知，依刑事訴訟法第二百二十九條至第二百三十一條之規定
    ，司法警察（官）有調查犯罪嫌疑人犯罪情形及蒐集證據之職權，並得詢問犯罪
    嫌疑人，且依同法第一百條之二準用同法第一百條之一第一項之規定，司法警察
    （官）詢問犯罪嫌疑人，除有急迫情況且經記明筆錄外，應全程錄音，必要時，
    並應全程錄影。其立法意旨在於以錄音擔保被告警訊供述之任意性及真實性，亦
    即在於擔保犯罪嫌疑人對於詢問之陳述係出於自由意思及筆錄所載內容與其陳述
    之相符，以踐行憲法第十六條訴訟權之保障，非僅包括人民皆可使用法院，接受
    公平審判之權利，更有對於當事人之正當法律程序保障之積極訴訟權意義，是以
    ，若有違上開錄音規定，本諸法律正當程序之要求及確保被告自白任意性，自不
    得認該警訊筆錄有何證據能力。（可參考依司法院大法官釋字第三百九十六號解
    釋及林鈺雄所著「直接審理原則及證人審判外之陳述」一文，台灣本土法學雜誌
    第六期第六十頁，及「警訊筆錄之證據能力」一文，月旦法學雜誌第五十七期第
    十頁），是以，被告於警訊之自白，並不得認具有證據能力，故本院並未採納被
    告於警訊之供述，亦無庸調查被告警訊之自白是否出於任意性，附此敘明。
據上論斷，應依刑事訴訟法第二百九十九條第一項前段，刑法第三百四十九條第二項
、第四十七條，罰金罰鍰提高標準條例第一條前段，判決如主文。
中        華        民       國    八十九    年    十一    月    十四 日
                                    臺灣高雄地方法院刑事第二庭
                                        法  官  廖  建  瑜
右正本證明與原本無異。
如不服本判決，應於判決送達後十日內，向本院提出上訴狀。
                                        書記官  歐  文  政
中    華    民    國      八十九      年      十一      月      十六      日
附本案判決論罪科刑之法條
刑法第三百四十九條第二項：
收受贓物者，處三年以下有期徒刑、拘役或五百元以下罰金。
搬運、寄藏、故買贓物或為牙保者，處五年以下有期徒刑、拘役或科或併科一千元以
下罰金。
因贓物變得之財物，以贓物論。


司法院資訊處製作；財團法人民間司法改革基金會備份。
